---
title: "Template Tarea: Inferencia Estadística"
author: ""
date: "12/7/2017"
output: html_document
---

```{r setup, include=FALSE}
knitr::opts_chunk$set(echo = TRUE)
```

```{r, echo=FALSE}
library(stringr)
source('utils.R') #importamos libreria
becal_completo = read.csv('./data/becal_completo.csv', header = T, stringsAsFactors = F, fileEncoding = "utf-8") #leemos los datos del archivo correspondiente y lo guardamos en una variable local
```

```{r, echo=FALSE}
#Preprocesamiento
becal_completo = subset(becal_completo, !(is.na(tipoestudio))) # Se eliminan los registros cuyo tipo de estudio no sean maestría o doctorado
```

### Diferencia en la cantidad de meses de estudio entre hombres y mujeres

####Hipotesis consideradas:
* H0:  No existe diferencia en cantidad de meses de estudio entre hombres y mujeres (son lo mismo).
* HA:  Existe diferencia en cantidad de meses de estudio entre hombres y mujeres (al menos uno no es igual a los otros).

Inicialmente asumimos H0 es verdadera, es decir que no existe una diferencia en cantidad de meses de acuerdo el sexo. 

####Variables:
* Sexo -> Categorico 
* Meses de estudio -> Discreto

####Técnica: 
* ANOVA
```{r diferencia_becas_sexo}
paste("Cantidad de registros (n=", nrow(becal_completo),")")

### Diferencia en la cantidad de becas asignadas a hombre y mujeres
becarios_masculino = nrow(becal_completo[grep('Masculino', becal_completo$sexo),])
becarios_femenino = nrow(becal_completo[grep('Femenino', becal_completo$sexo),])
diff_becarios_x_sexo = becarios_femenino - becarios_masculino
###
###Analisis - ANOVA
summary(aov(becal_completo$mesesdeduraciondeestudios ~ becal_completo$sexo, data=becal_completo))#test ANOVA mesesduracion/sexo
```

####Resultados
El valor de la estadistica F obtenida es 6.294, y el p-value (Pr(>F)) es 0.0123. 
Como el valor de p-value es menor a alpha (0.05), los datos a mano aportan evidencia para rechazar H0 en favor de HA, es decir, existen ciertas diferencias en cantidad de meses de estudio entre hombres y mujeres (al menos una por el sexo).
 
### Diferencia en edad entre becarios funcionarios públicos y becarios trabajadores del sector privado

####Hipotesis consideradas:          
* H0: No existe diferencia de edad entre becarios funcionarios publicos y los del sector privado.
* HA: Existe diferencia de edad entre becarios funcionarios publicos y los del sector privado.

Inicialmente asumimos H0 es verdadera, es decir que no existe una diferencia de edad entre becarios publicos y privados. 

####Variables:
* Edad -> discreta
* Funcionarios p/p -> categorica

####Técnica:
* ANOVA


```{r diferencia_becas_sector}
paste("Cantidad de registros (n=", nrow(becal_completo),")")

#Diferencia en cantidad de becas adjudicadas a funcionarios públicos y trabajadores del sector privado

becal_completo$funcionariopublicoinstitucion = str_trim(becal_completo$funcionariopublicoinstitucion)#quitamos espacios en blanco
becal_completo[grep('NO',becal_completo$funcionariopublicoinstitucion),'sectortrabajofuncionario'] = 'privado' #creamos nueva columna "sectortrabajofuncionario" con valor privado si es que el valor de funcionariopublicoinstitucion es NO 
becal_completo[grep('NO',becal_completo$funcionariopublicoinstitucion, invert = TRUE),'sectortrabajofuncionario'] = 'publico' #con invert traemos aquellos registros que no hacen match con la condicion puesta. Los valores de funcionariopublicoinstitucion distintos a NO se consideran "publico"
sectortrabajofuncionario_privado = nrow(becal_completo[grep('privado',becal_completo$sectortrabajofuncionario),])#valor privado si es que el valor de funcionariopublicoinstitucion es NO 
sectortrabajofuncionario_publico = nrow(becal_completo[grep('publico',becal_completo$sectortrabajofuncionario),]) #con invert traemos aquellos registros que no hacen match con la condicion puesta. Los valores de funcionariopublicoinstitucion distintos a NO se consideran "publico"

diff_funcionario_publico_privado = sectortrabajofuncionario_privado - sectortrabajofuncionario_publico #diferencia


####Analisis - ANOVA
summary(aov(becal_completo$edad ~ becal_completo$sectortrabajofuncionario, data=becal_completo))#test ANOVA edad/sectortrabajofuncionario

```

####Resultados
El valor de la estadistica F obtenida es 67.61, y el p-value (Pr(>F)) es 8.61e-16. 
Como el valor de p-value es menor a alpha (0.05), y considerando el codigo [***], nos indica que los datos a mano aportan evidencia SIGNIFICATIVA para rechazar H0 en favor de HA, es decir, existen bastante diferencia de edad entre becarios funcionarios publicos y los del sector privado.

### Diferencia en el ranking de las universidades de los que estudian maestría versus los que estudian doctorado

####Hipotesis consideradas:          
* H0: No existe diferencia en el ranking de las universidades de los que estudian maestría versus los que estudian doctorado
* HA: Existe diferencia en el ranking de las universidades de los que estudian maestría versus los que estudian doctorado

Inicialmente asumimos H0 es verdadera, es decir que no existe una diferencia en el ranking de las universidades para los masterados y doctorados. 

####Variables:
* ranking univ -> categorico
* tipoestudio(maestria/doc) -> categorico

####Tecnica:
* Chi-square


```{r diferencia_becas_tipo}

paste("Cantidad de registros (n=", nrow(becal_completo),")")

# Diferencia en cantidad de becas por tipo (maestría/doctorado)

becal_completo[grep('maestria',becal_completo$tipoestudio),'tipoestudio_md'] = 'maestria' #creamos nueva columna "tipoestudio_md" con valor maestria/doctorado

becal_completo[grep('doctorado',becal_completo$tipoestudio),'tipoestudio_md'] = 'doctorado' #creamos nueva columna "tipoestudio_md" con valor maestria/doctorado

becarios_maestria = nrow(becal_completo[grep('maestria', becal_completo$tipoestudio),])
becarios_doctorado = nrow(becal_completo[grep('doctorado', becal_completo$tipoestudio),])
diff_becarios_tipoestudio = becarios_maestria - becarios_doctorado


##Analisis - Chi square
chisq.test(table(becal_completo$tipoestudio_md, becal_completo$categoriauni))

```

####Resultados

El valor de p-value es 0.1063 segun el Chi-squared test. Este valor es mayor a alpha (0.05), lo que no aporta evidencia para rechazar H0, es decir, que puede no existir diferencia en el ranking de las universidades de los que estudian maestría versus los que estudian doctorado.

### Diferencia en la cantidad de meses de estudio entre los residentes de la capital, central, e interior

####Hipotesis consideradas:          
* H0: No existe diferencia entre la cantidad de meses de estudio entre los residentes de la capital, central, e interior.
* HA: Existe diferencia entre la cantidad de meses de estudio entre los residentes de la capital, central, e interior.

Inicialmente asumimos H0 es verdadera, es decir que no existe una diferencia entre la cantidad de meses de estudio entre los becarios residentes de la capital, central, e interior.

####Variables:
* mesesduracion -> discreto
* departamentoresidencia -> categorico
          
####Tecnica:
* ANOVA


  
```{r diferencia_becas_ciudad_residencia}
# Diferencia entre cantidad de becas adjudicadas a gente residente en la capital y gente residente en el interior
becal_completo$departamentoderesidencia = limpiar_nombres(becal_completo$departamentoderesidencia)

becal_departamento_sin_na = subset(becal_completo, becal_completo$departamentoderesidencia != 'no corresponde' & becal_completo$departamentoderesidencia != 'no aplica' & becal_completo$departamentoderesidencia != 'sin dato' & becal_completo$departamentoderesidencia != '' ) # elimino los valores ausentes

paste("Cantidad de registros (n=", nrow(becal_departamento_sin_na),")")

becarios_central = nrow(becal_departamento_sin_na[grep('central', becal_departamento_sin_na$departamentoderesidencia),])
becarios_interior = nrow(becal_departamento_sin_na[grep('central', becal_departamento_sin_na$departamentoderesidencia, invert = TRUE),])
diff_becarios_central_interior = becarios_interior - becarios_central


### Analisis - ANOVA
central = grep('central', becal_departamento_sin_na$departamentoderesidencia) #cantidad de becarios con residencia en central
capital = grep('capital', becal_departamento_sin_na$departamentoderesidencia) #cantidad de becarios con residencia en capital
total = c(central,capital)

becal_departamento_sin_na[-total, 'departamentoresidencia_l'] = 'interior' #seleccionamos todos los valores que no son central y capital, se convierten en 'interior'
becal_departamento_sin_na[central, 'departamentoresidencia_l'] = 'central'
becal_departamento_sin_na[capital, 'departamentoresidencia_l'] = 'capital'


summary(aov(becal_departamento_sin_na$mesesdeduraciondeestudios ~ becal_departamento_sin_na$departamentoresidencia_l, data=becal_completo))#test ANOVA edad/sectortrabajofuncionario

```

####Resultados

El valor de la estadistica F es 3.932 y el p-value (Pr(>F)) es 0.02. Este valor es menor a alpha (0.05), lo que significa que los datos a mano pueden aportar evidencia para rechazar H0. Es decir, se podria decir que existe cierta diferencia entre la cantidad de meses de estudio entre los residentes de la capital, central, e interior.

### Relación entre sexo de los becarios y país de destino. Considerar solo los cinco países con más becarios


####Hipotesis consideradas:  
* H0: Existe igual cantidad de becarios y becarias en los paises destino top_5
* HA: El numero de mujeres y hombres en los paises destino top_5 es diferente

Inicialmente asumimos H0 es verdadera, es decir que existe igual cantidad de becarios y becarias en los paises destino top_5.


####Variables:
* Sexo -> categorico
* Pais destino -> categorico

####Tecnica:
* Chi-square


```{r diferencia_becas_lugar_residencia}

paste("Cantidad de registros (n=", nrow(becal_completo),")")

# Diferencia en montos adjudicados entre becarios que viven en Asunción y becarios que residen en el interior del país
becal_completo$ciudadderesidencia = limpiar_nombres(becal_completo$ciudadderesidencia)

becarios_asuncion = nrow(becal_completo[grep('asuncion', becal_completo$ciudadderesidencia),])
becarios_fuera_asuncion = nrow(becal_completo[grep('asuncion', becal_completo$ciudadderesidencia, invert = TRUE),])
diff_becarios_asuncion_interior = becarios_fuera_asuncion - becarios_asuncion

x = head(sort(table(becal_completo$paisdedestino), decreasing = TRUE), 5) #top5 descendent
y = as.data.frame(x)

top_5_paisesdestino = becal_completo[grep(paste(as.vector(y$Var1),collapse="|"), becal_completo$paisdedestino),] #seleccionamos las filas de los top5

#Analisis - Chisquare
chisq.test(table(top_5_paisesdestino$sexo, top_5_paisesdestino$paisdedestino))#chisq test


```

####Resultados
El valor de p-value es 0.01298. Este valor es menor a alpha (0.05), lo que significa que los datos a mano pueden aportar ciertas evidencias para rechazar H0, es decir, podriamos decir que el numero de mujeres y hombres en los paises destino top_5 es diferente.