---
title: "Template Tarea: Análisis Exploratorio de Datos"
author: ""
date: "12/3/2017"
output: html_document
---


```{r setup, include=FALSE}
knitr::opts_chunk$set(echo = TRUE)
```


```{r, echo=FALSE}
library(stringr)
becal_completo = read.csv('./data/becal_completo.csv', header = T, stringsAsFactors = F, fileEncoding = "utf-8")
```

```{r, echo=FALSE}
# Escribir aqui el código para eliminar los registros cuyo tipo de estudio no sean
# maestría o doctorado
becal_completo = subset(becal_completo, !(is.na(tipoestudio)))
```

## Perfil demográfico de los becarios

Describir aquí el análisis (técnica, cantidad de registros, etc.)

```{r perfil_demografico}
# Escribir aquí el código de análisis de la distribución de becarios por edad, sexo, 
# sector laboral (público/privado), ciudad y departamento de origen, 
# ciudad y departamento de residencia

#edad
hist(becal_completo$edad, main=paste("Distribución de becarios por edad (n=",nrow(becal_completo),")"), ylab="Frecuencia", xlab="Edad", col = "red", xlim = c(20, 45)) #limitamos esto en base a los valores min,max de la columna edad

boxplot(becal_completo$edad, col='red', main='Distribución de edad de becarios', ylab='Edad')

summary(becal_completo$edad)

#sexo
table(becal_completo$sexo) #para variables categoricas

#sector laboral (público/privado)
becal_completo$funcionariopublicoinstitucion = str_trim(becal_completo$funcionariopublicoinstitucion)
becal_completo[grep('NO',becal_completo$funcionariopublicoinstitucion),'sectortrabajofuncionario'] = 'privado'
becal_completo[grep('NO',becal_completo$funcionariopublicoinstitucion, invert = TRUE),'sectortrabajofuncionario'] = 'publico' #con invert traemos aquellos registros que no hacen match con la condicion puesta
table(becal_completo$sectortrabajofuncionario) #para variables categoricas

barplot(table(becal_completo$funcionariopublicoinstitucion), main=paste("Becarios por rango de ranking de universidad (n=",nrow(becal_completo),")"),  ylab="Total", xlab="Rango de ranking", col="blue", las = 2)

#ciudad y departamento de origen

#ciudad y departamento de residencia
```

Describir aquí los resultados

####edad

####sexo

####sector laboral (público/privado)

####ciudad y departamento de origen

####ciudad y departamento de residencia

## Tipo de estudios, aréas de la ciencia, y disciplinas

Describir aquí el análisis (técnica, cantidad de registros, etc.)

```{r tipo_estudio}
# Escribir aquí el código de análisis de la distribución de becas por 
# tipo (maestría/doctorado) y disciplina
```

Describir aquí los resultados

### Duración de estudios

Describir aquí el análisis (técnica, cantidad de registros, etc.)

```{r duracion_estudio}
# Escribir aquí el código de análisis para calcular el promedio, la mediana, el mínimo, 
# máximo, desviación estándar, y los cuantiles (0.25, 0.75) del tiempo de duración de 
# los estudios
```

Describir aquí los resultados

### Completitud de estudios

Describir aquí el análisis (técnica, cantidad de registros, etc.)

```{r completitud_estudio}
# Escribir aquí el código de análisis para calcular los cuantiles (25%, 50%, 75%, 100%) 
# de completitud  de los estudios
```

Describir aquí los resultados

## Países, ciudades, y universidades de destino

Describir aquí el análisis (técnica, cantidad de registros, etc.)

```{r destino}
# Escribir aquí el código de análisis de la distribución de becas por país, 
# ciudad, y universidad de destino;
```

Describir aquí los resultados

### Becarios por rango de ranking de universidad de destino

Describir aquí el análisis (técnica, cantidad de registros, etc.)

```{r distribucion_ranking}
# Escribir aquí el código de análisis que permita investigar la distribución de 
# becarios por rango de ranking de universidad de destino (top 10, top 50, 
# top 100, top 150, top 200, mayor a 200)
```

Describir aquí los resultados

## Becas

Describir aquí el análisis (técnica, cantidad de registros, etc.)

```{r montos_beca}
# Escribir aquí el código de análisis que calcular el promedio, la mediana
# el mínimo, máximo, y desviación estándar de los montos de beca
```

Describir aquí los resultados

### Porcentaje de cobertura

Describir aquí el análisis (técnica, cantidad de registros, etc.)

```{r cobertura}
# Escribir aquí el código de análisis que calcular los cuantiles 
# (25%, 50%, 75%, 100%) de cobertura
```

Describir aquí los resultados

### Top-10 montos de cobertura

Describir aquí el análisis (técnica, cantidad de registros, etc.)

```{r top10_montos}
# Escribir aquí el código de análisis que calcular el top-10 de montos de 
# coberturas y el tipo de estudio a que corresponden
```

Describir aquí los resultados

### Correlación entre montos de cobertura y ranking de universidades

Describir aquí el análisis (técnica, cantidad de registros, etc.)

```{r correlacion}
# Escribir aquí el código de análisis que calcular la correlación 
# entre montos de cobertura y ranking de universidades
```

Describir aquí los resultados