---
title: "Análisis Exploratorio de Datos"
author: ""
date: "12/3/2017"
output: html_document
---


```{r setup, include=FALSE}
knitr::opts_chunk$set(echo = TRUE)
```


```{r, echo=FALSE}
library(stringr)
source('utils.R') #importamos libreria
becal_completo = read.csv('./data/becal_completo.csv', header = T, stringsAsFactors = F, fileEncoding = "utf-8") #leemos los datos del archivo correspondiente y lo guardamos en una variable local
```

```{r, echo=FALSE}
#Preprocesamiento
becal_completo = subset(becal_completo, !(is.na(tipoestudio))) # Se eliminan los registros cuyo tipo de estudio no sean maestría o doctorado
```

## Perfil demográfico de los becarios

Análisis de la distribución de becarios por edad, sexo, sector laboral, ciudad/departamento origen
y ciudad/departamento residencia.

Preprocesamiento:
 * Para EDAD - para el histograma limitamos esto en base a los valores min,max de la columna edad. 
 * Para SECTOR LABORAL - creamos nueva columna "sectortrabajofuncionario". Con grep() obtenemos con valor privado si es que el valor de funcionariopublicoinstitucion es NO. *) Con grep() con invert traemos aquellos registros que no hacen match con la condicion puesta. Los valores de funcionariopublicoinstitucion distintos a NO se consideran "publico"

Cantidad de registros: 762, excepto en el asnalisi de becarios por departameto de residencia (761)

Edad - Tecnica utilizada: hist() [Histograma], boxplot() y summary(). 


Sexo - Tecnica utilizada: table(). Contabilizamos la cantidad de registros por categoria (feminino/masculino)

Sector laboral - Tecnica utilizada: table(). Contabilizamos la cantidad de registros por categoria (publico/privada)

ciudad y departamento de origen - Tecnica utilizada: barplot() ; ciudad, head() de 20 elementos.


ciudad y departamento de residencia - Tecnica utilizada: barplot() ; ciudad residencia, head() de 20 elementos.

```{r perfil_demografico}
paste("Cantidad de registros (n=",nrow(becal_completo),")")

# Edad
hist(becal_completo$edad, main=paste("Distribución de becarios por edad (n=",nrow(becal_completo),")"),  ylab="Frecuencia", xlab="Edad", col = "red", xlim = c(20, 45)) #limitamos esto en base a los valores min,max de la columna edad

boxplot(becal_completo$edad, col='red', main=paste("Distribución de becarios por edad (n=",nrow(becal_completo),")"), ylab='Edad')

summary(becal_completo$edad) #summary

# Sexo
paste("Cantidad de registros (n=",nrow(becal_completo),")")
table(becal_completo$sexo) #table() para variables categoricas

# Sector laboral
paste("Cantidad de registros (n=",nrow(becal_completo),")")

becal_completo$funcionariopublicoinstitucion = str_trim(becal_completo$funcionariopublicoinstitucion)#quitamos espacios en blanco
becal_completo[grep('NO',becal_completo$funcionariopublicoinstitucion),'sectortrabajofuncionario'] = 'privado' #creamos nueva columna "sectortrabajofuncionario" con valor privado si es que el valor de funcionariopublicoinstitucion es NO 
becal_completo[grep('NO',becal_completo$funcionariopublicoinstitucion, invert = TRUE),'sectortrabajofuncionario'] = 'publico' #con invert traemos aquellos registros que no hacen match con la condicion puesta. Los valores de funcionariopublicoinstitucion distintos a NO se consideran "publico"
table(becal_completo$sectortrabajofuncionario) #para variables categoricas


#Ciudad de origen
becal_completo$ciudaddeorigen = limpiar_nombres(becal_completo$ciudaddeorigen)
dis_categoriauni = table(droplevels(as.factor(becal_completo$ciudaddeorigen)))
categoria_ordenadas = head(sort(dis_categoriauni, decreasing = T), 20)  # ordena las categorias de mayor a menor. Solo se muestran los primeros 20 valores
xx = barplot(categoria_ordenadas, ylim = c(0, 1.1* max(categoria_ordenadas)), width = 0.85, main=paste("Becarios por ciudad de origen (n=", nrow(becal_completo),")"), ylab="Total",  col="blue", las = 2, angle = 45)
text(x = xx, y = categoria_ordenadas, label = categoria_ordenadas, pos = 3, cex = 0.8, col = "red") ## Add text at top of bars

#Departamento de origen
becal_completo$departamentodeorigen = limpiar_nombres(becal_completo$departamentodeorigen)

becal_departamento_sin_na = subset(becal_completo, becal_completo$departamentodeorigen != 'no corresponde' & becal_completo$departamentodeorigen != 'no aplica' & becal_completo$departamentodeorigen != 'sin dato' & becal_completo$departamentodeorigen != '' ) # elimino los valores ausentes

dis_categoriauni = table(droplevels(as.factor(becal_departamento_sin_na$departamentodeorigen)))
categoria_ordenadas = sort(dis_categoriauni, decreasing = T)  # ordena las categorias de mayor a menor. Solo se muestran los primeros 20 valores
xx = barplot(categoria_ordenadas, ylim = c(0, 1.1* max(categoria_ordenadas)), width = 0.85, main=paste("Becarios por departamento de origen (n=", nrow(becal_departamento_sin_na),")"), ylab="Total",  col="blue", las = 2, angle = 45)
text(x = xx, y = categoria_ordenadas, label = categoria_ordenadas, pos = 3, cex = 0.8, col = "red") ## Add text at top of bars


#Ciudad de residencia
becal_completo$ciudadderesidencia = limpiar_nombres(becal_completo$ciudadderesidencia)
dis_categoriauni = table(droplevels(as.factor(becal_completo$ciudadderesidencia)))
categoria_ordenadas = head(sort(dis_categoriauni, decreasing = T), 20)  # ordena las categorias de mayor a menor. Solo se muestran los primeros 20 valores
xx = barplot(categoria_ordenadas, ylim = c(0, 1.1* max(categoria_ordenadas)), width = 0.85, main=paste("Becarios por ciudad de residencia (n=", nrow(becal_completo),")"), ylab="Total",  col="blue", las = 2,  angle = 45)
text(x = xx, y = categoria_ordenadas, label = categoria_ordenadas, pos = 3, cex = 0.8, col = "red") ## Add text at top of bars

#Departamento de residencia
becal_completo$departamentoderesidencia = limpiar_nombres(becal_completo$departamentoderesidencia)

becal_departamento_sin_na = subset(becal_completo, becal_completo$departamentoderesidencia != 'no corresponde' & becal_completo$departamentoderesidencia != 'no aplica' & becal_completo$departamentoderesidencia != 'sin dato' & becal_completo$departamentoderesidencia != '' ) # elimino los valores ausentes

dis_categoriauni = table(droplevels(as.factor(becal_departamento_sin_na$departamentoderesidencia)))
categoria_ordenadas = sort(dis_categoriauni, decreasing = T)  # ordena las categorias de mayor a menor. Solo se muestran los primeros 20 valores

xx = barplot(categoria_ordenadas, ylim = c(0, 1.1* max(categoria_ordenadas)), width = 0.85, main=paste("Becarios por departamento de residencia (n=", nrow(becal_departamento_sin_na),")"), ylab="Total",  col="blue", las = 2, angle = 45)
text(x = xx, y = categoria_ordenadas, label = categoria_ordenadas, pos = 3, cex = 0.8, col = "red") ## Add text at top of bars
```

####Resultados
Edad, Sexo, Sector laboral, ciudad y departamento de origen, y ciudad y departamento de residencia


## Tipo de estudios, áreas de la ciencia, y disciplinas

Análisis de la distribución de becarios por tipo de beca y disciplina
Tecnica utilizada: barplot()

Tipo de beca: segun tipodebecasegunprogramaaprobado y tipoestudio.
Disciplina: head() de 20 elementos.

Cantidad de registros: 

```{r tipo_estudio}

paste("Cantidad de registros (n=", nrow(becal_completo),")")

#tipo de beca (tipodebecasegunprogramaaprobado)
becal_completo$tipodebecasegunprogramaaprobado = limpiar_nombres(becal_completo$tipodebecasegunprogramaaprobado)
dis_categoriauni = table(droplevels(as.factor(becal_completo$tipodebecasegunprogramaaprobado)))
categoria_ordenadas = sort(dis_categoriauni, decreasing = T)  # ordena las categorias de mayor a menor. Solo se muestran los primeros 20 valores
xx = barplot(categoria_ordenadas, ylim = c(0, 1.1* max(categoria_ordenadas)), width = 0.85, main=paste("Becarios por tipo de beca (tipodebecasegunprogramaaprobado)(n=", nrow(becal_completo),")"), ylab="Total",  col="blue", las = 2, angle = 45)
text(x = xx, y = categoria_ordenadas, label = categoria_ordenadas, pos = 3, cex = 0.8, col = "red") ## Add text at top of bars

#tipo de beca (tipoestudio)
dis_categoriauni = table(droplevels(as.factor(becal_completo$tipoestudio)))
categoria_ordenadas = sort(dis_categoriauni, decreasing = T)  # ordena las categorias de mayor a menor. Solo se muestran los primeros 20 valores
xx = barplot(categoria_ordenadas, ylim = c(0, 1.1* max(categoria_ordenadas)), width = 0.85, main=paste("Becarios por tipo de beca (tipoestudio)(n=", nrow(becal_completo),")"), ylab="Total",  col="blue", angle = 45)
text(x = xx, y = categoria_ordenadas, label = categoria_ordenadas, pos = 3, cex = 0.8, col = "red") ## Add text at top of bars

#disciplina
becal_completo$disciplina = limpiar_nombres(becal_completo$disciplina)
becal_disciplina_sin_na = subset(becal_completo, becal_completo$disciplina != '')
dis_categoriauni = table(droplevels(as.factor(becal_disciplina_sin_na$disciplina)))
categoria_ordenadas = head(sort(dis_categoriauni, decreasing = T),20)  # ordena las categorias de mayor a menor. Solo se muestran los primeros 20 valores
xx = barplot(categoria_ordenadas, ylim = c(0, 1.1* max(categoria_ordenadas)), width = 0.85, main=paste("Becarios por disciplina (n=", nrow(becal_disciplina_sin_na),")"), ylab="Total",  col="blue", las = 2)
text(x = xx, y = categoria_ordenadas, label = categoria_ordenadas, pos = 3, cex = 0.8, col = "red") ## Add text at top of bars
```

#######Resultados

### Duración de estudios

Análisis para calcular el promedio, la mediana, el mínimo, máximo, desviación estándar,
y los cuantiles (0.25, 0.75) del tiempo de duración de los estudios

Preprocesamiento: limpiamos los meses con duracion 0 y los NA

Tecnica utilizada: summary(), sd() y quantile().

```{r duracion_estudio}
#Preprocesamiento
becal_completo$mesesdeduraciondeestudios = as.numeric(becal_completo$mesesdeduraciondeestudios)
becal_meses_duracion_limpio = subset(becal_completo, becal_completo$mesesdeduraciondeestudios > 0) #limpiamos los meses con duracion 0 y los NA

paste("Cantidad de registros (n=", nrow(becal_meses_duracion_limpio),")")

summary(becal_meses_duracion_limpio$mesesdeduraciondeestudios)
sd(becal_meses_duracion_limpio$mesesdeduraciondeestudios)
quantile(becal_meses_duracion_limpio$mesesdeduraciondeestudios, probs = c(0.25, 0.75, 1))
```

####Resultados

### Completitud de estudios

Análisis para calcular los cuantiles (25%, 50%, 75%, 100%)  de completitud  de los estudios.
Tecnica utilizada: completitud() de utils.R

##falta completar
```{r completitud_estudio}

#preprocesamiento
becal_completo$mesesdeduraciondeestudios = as.numeric(becal_completo$mesesdeduraciondeestudios)
becal_meses_duracion_limpio = subset(becal_completo, becal_completo$mesesdeduraciondeestudios > 0) #limpiamos los meses con duracion 0 y los NA
becal_meses_duracion_limpio = becal_meses_duracion_limpio[grep('-',becal_meses_duracion_limpio$iniciocoberturadebeca, invert = TRUE),] #eliminamos aquellos registros con iniciocobertura con formato <fecha>-<fecha>-<fecha>
becal_meses_duracion_limpio = becal_meses_duracion_limpio[grep('Y',becal_meses_duracion_limpio$iniciocoberturadebeca, invert = TRUE),] #eliminamos aquellos registros con iniciocobertura con formato <fecha> Y <fecha>

paste("Cantidad de registros (n=", nrow(becal_meses_duracion_limpio),")")

#sapply(becal_meses_duracion_limpio$iniciocoberturadebeca, completitud, becal_meses_duracion_limpio$mesesdeduraciondeestudios)

```

####Resultados

## Países, ciudades, y universidades de destino

Análisis de la distribución de becas por país, ciudad, y universidad de destino;

Tecnica: barplot()

Ciudad y universidad destino: head() de 20 elementos.
```{r destino}

paste("Cantidad de registros (n=", nrow(becal_completo),")")

#Pais de destino
becal_completo$paisdedestino = limpiar_nombres(becal_completo$paisdedestino)
dis_pais_destino = table(droplevels(as.factor(becal_completo$paisdedestino)))
categoria_ordenadas = sort(dis_pais_destino, decreasing = T)  # ordena las categorias de mayor a menor. Solo se muestran los primeros 20 valores
xx = barplot(categoria_ordenadas, main=paste("Becarios por paises de destino (n=",nrow(becal_completo),")"), ylab="Total", col="blue", las = 2)
text(x = xx, y = categoria_ordenadas, label = categoria_ordenadas, pos = 3, cex = 0.8, col = "red") ## Add text at top of bars

#Ciudades de destino
becal_completo$ciudaddedestinoenespanol = limpiar_nombres(becal_completo$ciudaddedestinoenespanol)
dis_pais_destino = table(droplevels(as.factor(becal_completo$ciudaddedestinoenespanol)))
categoria_ordenadas = head(sort(dis_pais_destino, decreasing = T), 20)  # ordena las categorias de mayor a menor. Solo se muestran los primeros 20 valores
xx = barplot(categoria_ordenadas, main=paste("Becarios por ciudades de destino (n=",nrow(becal_completo),")"), ylab="Total", col="blue", las = 2)
text(x = xx, y = categoria_ordenadas, label = categoria_ordenadas, pos = 3, cex = 0.8, col = "red") ## Add text at top of bars

#Universidad de destino
becal_completo$universidaddedestino = limpiar_nombres(becal_completo$universidaddedestino)
dis_univ_destino = table(droplevels(as.factor(becal_completo$universidaddedestino)))
categoria_ordenadas = head(sort(dis_univ_destino, decreasing = T), 20)  # ordena las categorias de mayor a menor. Solo se muestran los primeros 20 valores
xx= barplot(categoria_ordenadas, main=paste("Becarios por universidad de destino (n=",nrow(becal_completo),")"), ylab="Total", col="blue", las = 2)

text(x = xx, y = categoria_ordenadas, label = categoria_ordenadas, pos = 3, cex = 0.8, col = "red") ## Add text at top of bars

```

####Resultados

### Becarios por rango de ranking de universidad de destino

Análisis que permita investigar la distribución de 
becarios por rango de ranking de universidad de destino (top 10, top 50, 
top 100, top 150, top 200, mayor a 200)

Preprocesamiento: elimina los registros "sin dato"

Tecnica: barplot()

```{r distribucion_ranking}

becal_limpio = subset(becal_completo, categoriauni != "sin dato") # elimina los registros "sin dato"
dis_categoriauni = table(droplevels(as.factor(becal_limpio$categoriauni)))
categoria_ordenadas = sort(dis_categoriauni, decreasing = T)  # ordena las categorias de mayor a menor. Solo se muestran los primeros 20 valores
xx = barplot(categoria_ordenadas, main=paste("Becarios por rango de ranking de universidad (n=", nrow(becal_limpio),")"), ylab="Total", xlab="Rango de ranking", col="blue")
text(x = xx, y = categoria_ordenadas, label = categoria_ordenadas, pos = 3, cex = 0.8, col = "red") ## Add text at top of bars

```

####Resultados

## Becas

Análisis que calcular el promedio, la mediana, el mínimo, máximo, y desviación estándar
de los montos de beca

Preprocesamiento: eliminamos NA y valores 0 de totalgralusd

Tecnicas: summary() y sd()[standard deviation] 

```{r montos_beca}
#preprocesamiento
becal_total_limpio = subset(becal_completo, becal_completo$totalgralusd > 0) ##eliminamos NA y valores 0

summary(becal_total_limpio$totalgralusd)
sd(becal_total_limpio$totalgralusd)

```

####Resultados

### Porcentaje de cobertura

Análisis que calcular los cuantiles  (25%, 50%, 75%, 100%) de cobertura

Preprocesamiento: eliminamos NA y valores 0 de totalgralusd

Tecnica utilizada: quantile()

```{r cobertura}
#preprocesamiento
becal_total_limpio = subset(becal_completo, becal_completo$totalgralusd > 0) #eliminamos NA y valores 0

quantile(becal_total_limpio$totalgralusd, probs = c(0.25, 0.5, 0.75, 1))

```

####Resultados

### Top-10 montos de cobertura

##falta completar

Análisis que calcular el top-10 de montos de coberturas y el tipo de estudio a que corresponden


```{r top10_montos}


#becal_total_limpio = subset(becal_completo, becal_completo$totalgralusd > 0) #eliminamos NA y valores 0
#categoria_ordenada = sort(becal_total_limpio$totalgralusd, decreasing = T)
#dis_categoriauni = table(categoria_ordenada)
#categoria_ordenadas = head(dis_categoriauni,10)  # ordena las categorias de mayor a menor

#xx = barplot(dis_categoriauni, main=paste("Becarios por rango de ranking de universidad (n=", nrow(becal_total_limpio),")"), ylab="Total", xlab="Rango de ranking", col="blue", las = 2)

#text(x = xx, y = becal_total_limpio$tipoestudio, label = becal_total_limpio$tipoestudio, pos = 3, cex = 0.8, col = "red") ## Add text at top of bars


```

####Resultados

### Correlación entre montos de cobertura y ranking de universidades

Análisis que calcular la correlación  entre montos de cobertura y ranking de universidades

Preprocesamiento: Eliminamos NA y valores 0 de totalgralusd

Tecnica utilizada: cor()

```{r correlacion}
becal_total_limpio = subset(becal_completo, becal_completo$totalgralusd > 0) #eliminamos NA y valores 0
cor(as.numeric(becal_total_limpio$mesesdeduraciondeestudios), becal_total_limpio$totalgralusd) #estas dos variables estan fuermente relaciones. 
```

####Resultados
